

Nguyễn Ngọc Hiếu

.NET Developer

THÔNG TIN LIÊN HỆ

- **1** 05/02/1998
- Nam
- **(**+84) 943 144 178
- ☑ zitech.dev@gmail.com
- ♀ 21bis/5 Điện Biên Phủ, phường 25, quân Bình Thanh
- i https://zitechdev.com

MỤC TIÊU NGHỀ NGHIỆP

Ngắn hạn: Mong muốn có cơ hội làm việc trong môi trường thân thiện, chuyên nghiệp. Trước nhằm đảm bảo cuộc sống, chăm lo cho gia đình. Sau là tìm kiếm cơ hội thực chiến, phát triển bản thân, chứng minh năng lực và giá trị bản thân đối với công ty.

Dài hạn: Tôi có ước mơ nâng tầm vị thế công nghệ nước nhà, sáng tạo các sản phẩm đột phá. Để làm được điều đó tôi cần khắc phục các nhược điểm cố hữu trong tư duy, tích lũy thêm kiến thức, kỹ năng, kinh nghiệm và một đội ngũ ăn ý. Một cách thẳng thắn, tôi có tham vọng của riêng mình và phấn đấu vì mục tiêu đạt được thành tựu trong tương lai và đứng ở vị trí đúng với năng lực.

KỸ NĂNG

Làm viêc nhóm

Phân tích & giải quyết vấn đề

Tiếng Anh

Giao tiếp

Thuyết trình

HỌC VẤN

09/2016 - đến nay

Đại học Công nghệ thành phố Hồ Chí Minh

Chuyên ngành: Công nghệ phần mềm

Học lực loại: Khá

GPA: 3.0

KINH NGHIỆM LÀM VIỆC

QUANG PHÁT GAMING (05/2017 - 07/2020)

Vị trí: Thu ngân, kỹ thuật, phục vụ.

Thành quả: Nâng cao kỹ năng giao tiếp, có một số kinh nghiệm về quản lý nhân sự và phần cứng máy tính.

FPT SOFTWARE HCM (20/07/2020 - 11/09/2020)

Vị trí: Thực tập sinh

Thành quả:

- Nâng cao kiến thức về lập trình hướng đối tượng nói chung, ngôn ngữ Java, nền tảng Spring Framework, Web API.
- Sử dụng các công cụ (Eclipse, MySQL, Postman, SVN).
- Quy trình nghiêm ngặt nâng cao trách nhiệm, tính tự giác cá nhân.
- Được đảm nhiệm vị trí Team Leader trong quá trình làm việc giúp học hỏi thêm các kinh nghiệm về lãnh đạo, tổ chức, lập kế hoạch, quản lý thời gian, quy trình triển khai dự án, kỹ năng làm việc nhóm...
- Được đào tại kỹ năng viết Email, ISMS, quản trị rủi ro trong công việc.
- Top 30 Final Round FPT Code War 08/2020.
- Kết quả đánh giá của người phụ trách: 9/10.

NGƯỜI THAM CHIẾU

TS. Vũ Thanh Hiền - Giảng viên hướng dẫn đồ án Trường Đại học Công nghệ thành phố Hồ Chí Minh

Điện thoại: 0903 366 664

Email: hien.vuthanh@gmail.com

Anh Nguyễn Minh Luận - Quang Phát Gaming

Điện thoại: 0356 644 656

Email: minhluan0706@gmail.com

Anh Lê Hồng Kỳ - FPT Trainer

Email: Thông tin chưa được cho phép

KỸ NĂNG KHÁC

- Nền tảng: .Net Framework, .Net Core, Spring Framework.
- Công nghệ: Windows Form, ASP.NET Core, Restful API, Machine Learning (cơ bản).
- Ngôn ngữ: C#, Java, Python (cơ bản).
- Dữ liệu: MS SQL, MySQL.
- Bảo mật: Identity Server, Spring Security.
- Công cụ: Visual Studio, Eclipse, Android Studio.
- Quản lý source: GitHub, SVN Tortoise.
- Có năng lực tự học, tìm hiểu công nghệ mới.

DƯ ÁN

- Úng dụng quản lý quán cà phê (Desktop application):
 Windows forms (.NET Framework), MS SQL, Entity framework.
- Úng dụng gọi món quán cà phê (Mobile application):
 Android Java, đồng bộ với ZiCoffee qua IP mạng wifi.
- Mô hình phát hiện cảm xúc dựa trên khuôn mặt (Machine learning research): Convolutional neural network, facial detected, Mini-Xception model.
- Dự án thực tập tại FPT Software HCM (Web application): Spring Boot (Spring framework),web API MySQL, JSTL, Spring Security

HOAT ĐỘNG

28/11/2017 - 29/11/2017 NGÀY HỘI HIẾN MÁU TÌNH NGUYỆN Trường đại học Công nghệ thành phố Hồ Chí Minh (HUTECH - cơ sở A)

28/07/2021 - 22/08/2021 TÌNH NGUYỆN VIÊN ĐỘI CƠ ĐỘNG HỖ TRỢ PHÒNG CHỐNG DỊCH COVID-19 Quận đoàn quận Bình Thạnh